【裁判字號】    98,聲減,67
【裁判日期】    980220
【裁判案由】    聲請減刑及定應執行刑
【裁判全文】
臺灣高等法院刑事裁定             98年度聲減字第67號
聲  請  人  臺灣高等法院檢察署檢察官
受  刑  人  甲○○
上列受刑人因毒品危害防制條例等案件，已經判決罪刑確定，聲
請人聲請減刑及定其應執行之刑（聲請案號：臺灣高等法院檢察
署98年度聲減字第50號），本院裁定如下：
   主  文
甲○○所犯施用第一級毒品等罪，均減刑，詳如附表編號一、二
所載，應執行有期徒刑捌月又拾伍日，如易科罰金，以新台幣玖
佰元即銀元佰元折算壹日。
   理  由
一、查受刑人甲○○於附表所列日期犯如附表所列之罪，經如附
    表所列之法院判處如附表編號一、二所列之刑確定在案。茲
    檢察官以其所犯上開各罪，犯罪時間均在民國（下同）96年
    4月24日以前，所犯附表所列之罪，悉合於中華民國96年罪
    犯減刑條例第2條第1項第3款規定，應依同條例第8條第1項
    、第3項、第10條第1項、第12條規定聲請裁定減刑並定其應
    執行刑，並依同條例第9條諭知易科罰金之折算標準。
二、按中華民國九十六年罪犯減刑條例第5條規定：「本條例施
    行前，經通緝而未於中華民國96年12月31日以前自動歸案接
    受偵查、審判或執行者，不得依本條例減刑」，其立法意旨
    乃考量通緝犯係惡意逃避法律制裁，並無接受裁判或執行及
    悔改之意，如嗣後經逮捕到案仍施予減刑，不啻有鼓勵民眾
    藐視法律之誤識，且對於在該條例施行前自動到案服刑完畢
    之受刑人，因無法享受減刑寬典，尤難謂平。為維護法律尊
    嚴及消彌上述不公平現象，爰明定依該條例應減刑之通緝犯
    ，須於一定期限內自動歸案接受偵查、審判或執行，始能獲
    邀減刑寬典。係就受通緝者適用減刑所為之條件限制，故在
    該條例施行前經通緝者，如在該條例第五條所定期限即96年
    12月31日以前遭緝獲到案者，其既非出於悛悔向善之心而自
    動歸案接受偵查、審判或執行，而係由於國家公權力之行使
    強制其到案，自不得予以減刑。至通緝犯係自動歸案，抑或
    遭緝獲，委由事實審法院依個案事實認定（97年度台抗字第
    438號）。又中華民國九十六年罪犯減刑條例第5條之規定。
    係指本條例施行前經通緝，而於施行後尚在通緝之被告或受
    刑人，如未於96年12月31日以前自動歸案者，即不得減刑而
    言。故如於本減刑條例施行前通緝到案者，不論係緝獲或自
    動到案，只要罪刑符合減刑之條件，均在減刑之列（97年度
    台非字第185號、97年度台非字第117號、96年度台抗字第73
    5號、96年度台抗字第701號、96年度台抗字第706號）。
三、查受刑人所犯附表編號一、二之違反毒品危害防制條例、殺
    人未遂案件，其犯行時間均在96年4月24日之前，雖分別經
    臺灣板橋地方法院檢察署、臺灣板橋地方法院發布通緝，然
    於上開減刑條例於96年7月16日施行前之93年11月12日、93
    年11月26日即為警緝獲，此有臺灣板橋地方法院檢察署檢察
    官執行指揮書、被告前案紀錄表、通緝紀錄表附卷可稽，因
    受刑人係於減刑條例施行前遭通緝及到案，應不受減刑條例
    第5條所定不得減刑之限制（97年度台非字第185號、97年度
    台非字第117號、96年度台抗字第735號、96年度台抗字第70
    1號、96年度台抗字第706號、81年度台非字第12號判決參照
    ）；又附表編號一之施用第一級毒品罪雖業已執行完畢，依
    中華民國96年罪犯減刑條例第8條第1項之規定，「執行完畢
    」原不在減刑之列，惟合於同條例第10條第1項之規定（臺
    灣高等法院第三次刑事庭庭長會議討論中華民國96年罪犯減
    刑條例法律問題(三)決議參照）。揆諸前揭說明，附表編號一
    、二部分均應予減刑。經核聲請尚無不合，應予准許。
四、爰依中華民國96年罪犯減刑條例第2條第1項第3款、第8條第
    1項、第3項、第9條、第10條第1項、第12條，修正前刑法第
    51條第5款、第41條第1項前段、第2項，罰金罰鍰提高標準
    條例第1條前段、第2條（修正前），現行法規所定貨幣單位
    折算新台幣條例第2條，裁定如主文。
中    華    民    國    98    年    2     月    20    日
                刑事第十二庭審判長法  官  蔡永昌
                                  法  官  陳榮和
                                  法  官  施俊堯
以上正本證明與原本無異。
如不服本裁定，應於收受送達後五日內向本院提出抗告狀。
                                  書記官  顧哲瑜
中    華    民    國    98    年    2     月    23    日
受刑人甲○○減刑及定應執行刑之刑案件一覽表
┌──┬──┬───┬────┬────┬────┬─────┬──┬─────┬──┬──┬──────┬──┐
│編號│罪名│宣告刑│所犯法條│犯罪日期│偵查年度│最後事實審│判決│確定判決之│確定│合於│減刑後刑度  │備註│
│    │    │      │        │        │        │法院      │    │法院      │    │96年│            │    │
│    │    │      │        │        │   及   ├─────┤    ├─────┤    │罪犯│            │    │
│    │    │      │        │        │        │最後事實審│    │確定判決法│    │減刑│            │    │
│    │    │      │        │        │案    號│法院之案號│日期│院之案號  │日期│條例│            │    │
├──┼──┼───┼────┼────┼────┼─────┼──┼─────┼──┼──┼──────┼──┤
│ 一 │施用│有期徒│毒品危害│92年5月5│臺灣板橋│臺灣板橋地│92年│臺灣板橋地│93年│第2 │有期徒刑伍月│已執│
│    │第一│刑拾月│防制條例│日某時及│地方法院│方法院    │11月│方法院    │1月 │條第│，如易科罰金│行完│
│    │級毒│      │第10條第│同年月7 │檢察署  │92年度上訴│20日│92年度上訴│7日 │1項 │，以新台幣玖│畢  │
│    │品罪│      │1項     │日之21  │92年度毒│字第2028號│    │字度2028號│    │第3 │佰元即銀元│    │
│    │    │      │        │時30分前│偵字第  │          │    │          │    │    │佰元壹日    │    │
│    │    │      │        │某時    │1611號  │          │    │          │    │    │            │    │
├──┼──┼───┼────┼────┼────┼─────┼──┼─────┼──┼──┼──────┼──┤
│ 二 │傷害│有期徒│刑法第  │92年4月 │臺灣板橋│臺灣高等法│94年│最高法院  │97年│第2 │有期徒刑肆月│    │
│    │罪  │刑玖月│277條第1│20日    │地方法院│院        │10月│97年度台上│10月│條第│又拾伍日，如│    │
│    │    │      │項      │        │檢察署  │94年度上訴│31日│字第5176號│16日│1項 │易科罰金，以│    │
│    │    │      │        │        │92年度偵│字第1714號│    │          │    │款  │新台幣玖佰元│    │
│    │    │      │        │        │緝字第  │          │    │          │    │    │即銀元佰元│    │
│    │    │      │        │        │1699號  │          │    │          │    │    │折算壹日    │    │
└──┴──┴───┴────┴────┴────┴─────┴──┴─────┴──┴──┴──────┴──┘


司法院資訊處製作；財團法人民間司法改革基金會備份。
